【裁判字號】    89,上易,381
【裁判日期】    890601
【裁判案由】    傷害
【裁判全文】
臺灣高等法院刑事判決                            八十九年度上易字第三八一號
    上  訴  人
    即  被  告  戊○○
右上訴人因傷害案件，不服台灣桃園地方法院八十八年度易字第一九五八號中華民國
八十八年十月十九日第一審判決（起訴案號台灣桃園地方法院檢察署八十八年度偵字
第九六六五號、第一一八五二號）提起上訴，本院判決如左：
    主  文
上訴駁回。
    事  實
一、戊○○曾因竊盜案件，經台灣台北地方法院以八十四年度訴字第一九二四號判處
    有期徒刑七月，嗣被告上訴，經台灣高等法院以八十四年度上訴字第五七一一號
    及最高法院以八十五年度台上字第一五二五號分別判處上訴駁回，而於八十五年
    四月五日確定，甫於八十八年三月二十二日執行完畢。猶不知悔改。
二、乙○○因其父親江德藤先前受戊○○傷害而生有閒隙（戊○○所涉重傷害案件，
    業經原法院以八十七年度訴字第一○五五號判處有期徒刑六年二月在案，另江德
    藤失明後死亡。），而於民國 (下同）八十八年五月一日二十二時（起訴書誤載
    為二十時）許，至戊○○位於桃園縣中壢市三民里下座屋三鄰二號之住處外曬殼
    場（起訴書漏載住處外之曬殼場）找戊○○理論，戊○○、乙○○ (同案判刑四
    月）二人繼而發生爭吵，並進而各基於傷害之犯意徒手互毆，致戊○○受有右下
    唇破皮、左上前胸瘀血等傷害；乙○○受有左眼鈍傷併結膜下出血、眼瞼瘀腫、
    後頸部撕裂傷、左小腿瘀青等傷害，旋為鄰人甲○○報警處理。
三、案經乙○○分別訴請台灣桃園地方法院檢察署檢察官偵查起訴。
    理  由
一、訊據上訴人即之被告戊○○仍矢口否認有何傷害犯行，辯稱：伊未出手毆打乙○○云云（他字第一二二五號卷第九頁；原審卷第三十七、三十八頁；本院八十九
    年二月二十四日訊問筆錄第三、四頁）。惟查：
(一)右揭被告戊○○確有於右開時地毆傷乙○○之事實，業據被告兼告訴人乙○○迭
    於偵查暨原審審理時指訴綦詳，此外，復有診斷證明書二紙（他字第一二二五號
    卷第四、十一頁）、照片五幀（他字第一二二五號卷第二頁背面、第三、一○頁
    ）附卷可稽。
(二)證人甲○○亦證稱：「只有看到他們在互罵而已」（他字第一二二五號卷第十九
    頁背面)，庚○○證稱：「有看到雙方在拉扯」（他字第一二二五號卷第十九頁)
    ，己○○證稱：「有看見二人在爭吵」（他字第一二二五號卷第十九頁背面），
    參酌卷附被告乙○○受傷照片（他字第一二二五號卷第十頁），苟被告戊○○僅
    與被告發生輕微拉扯，被告乙○○身體當不至出現左眼鈍傷併結膜下出血、眼瞼
    瘀腫、後頸部撕裂傷、左小腿瘀青等遭受攻擊性暴力行為所產生之傷害，足見被
    告戊○○確與乙○○先爭吵繼而互毆屬實。
(三)至於本院八十九年三月二十九日庭訊時，辛○○固供稱：「看到他們有一個姓林
    的拿方形長條物敲到戊○○」，丁○○亦供稱：「出去看到乙○○拿棍在打戊○○」各云云，然查，若乙○○係拿棍或方形長條物在打戊○○德棉，何以乙○○後頸部撕裂傷，而戊○○只有右下唇破皮、左上前胸瘀血等輕微傷害？參諸
    被告戊○○稱伊請丙○○報警，但丙○○否認係戊○○請其報警，供稱係甲○○
    請其報警 (本院八十九年三月二十九日庭訊筆錄 )，被告供述顯有隱瞞，其所請
    求傳訊之上開證人所供，自不宜遽予採信。至被告請求傳訊之證人丙○○、甲○○只陳述關於報警之事，其餘不知詳情，並不足為被告有利證明。綜上所述，本
    件事證業臻明確，被告戊○○所辯，要屬卸責之詞，不足採信，其犯行堪以認定
    。
二、核被告戊○○所為，係犯刑法第二百七十七條第一項之普通傷害罪。被告戊○○
    曾因竊盜案件，經台灣台北地方法院以八十四年度訴字第一九二四號判處有期徒
    刑七月，嗣被告上訴，經台灣高等法院以八十四年度上訴字第五七一一號及最高
    法院以八十五年度台上字第一五二五號分別判處上訴駁回，而於八十五年四月五
    日確定，甫於八十八年三月二十二日執行完畢，有台灣桃園地方法院檢察署刑案
    資料查註紀錄表一紙附卷足憑，其於刑之執行完畢後，五年內再犯有期徒刑以上
    之本罪，為累犯，應依刑法第四十七條規定加重其刑。原審引用刑法第二百七十
    七條第一項、第四十七條、第四十一條，罰金罰鍰提高標準條例第一條前段、第
    二條，審酌被告素行、犯罪之動機、方法、所生危害，犯罪後猶飾詞卸責，態度
    不佳等一切情狀，論處被告戊○○傷害人之身體罪，以累犯量處有期徒刑陸月，
    並諭知如易科罰金，以佰元折算壹日。經核其認事用法及量刑，均無違誤，被
    告猶執陳詞上訴指摘原判決不當，為無理由，應予駁回。
據上論斷，應依刑事訴訟法第三百六十八條，判決如主文。
本案經檢察官曾忠己到庭執行職務。
中     華 民     國    八十九   年       六       月        一      日
                             臺灣高等法院刑事第九庭
                                 審判長法  官  李  文  成
                                       法  官  周  盈  文
                                       法  官  官  有  明
右正本證明與原本無異。
不得上訴。
                                       書記官  顧  哲  瑜
中     華     民     國    八十九   年       六       月        二      日
附錄：本判決論罪科刑法條全文
刑法第二百七十七條第一項：
傷害人之身體或健康者，處三年以下有期徒刑，拘役或一千元以下罰金。


司法院資訊處製作；財團法人民間司法改革基金會備份。
